臺灣高等法院臺中分院刑事判決　　　　 96年度上訴字第998號
上　訴　人　臺灣臺中地方法院檢察署檢察官
上　訴　人
即　被　告　丁○○
選任辯護人　陳世煌　律師
　　　　　　黃俊昇　律師
被　　　告　乙○○
被　　　告　戊○○
　　　　　　　　　　　13
前二人共同
指定辯護人　本院公設辯護人　丙○○
上列上訴人等因被告等毒品危害防制條例案件，不服臺灣臺中地
方法院95年度訴字第1309 號中華民國96年1月10日第一審判決（
起訴案號：臺灣臺中地方法院檢察署95年度偵字第1629、4742、
6138、6320號），提起上訴，本院判決如下：
    主  文
原判決關於丁○○部分撤銷。
丁○○販賣第三級毒品未遂，處有期徒刑年，第三級毒品愷他
命柒拾捌包（驗餘含袋總重陸貳點貳柒零肆公克）、NOKIA 牌行
動電話手機壹支（不含其內之SIM卡），均沒收。
其他部分（乙○○、戊○○）上訴駁回。
    事  實
一、丁○○（原名劉凱弘，原審審理中更名為丁○○，綽號海龜
    ）基於販賣第三級毒品愷他命（KETAMINE，俗稱Ｋ他命）之
    犯意，自民國94年12月中旬某日起，多次接續以其所有門號
    0000000000號 NOKIA牌行動電話撥打友人乙○○所有之門號
    0000000000號行動電話，向乙○○表示其有批第三級毒品愷
    他命待售，每包賣新臺幣（下同）950元， 希望乙○○可以
    自行買下或代為尋覓買主，若覓得買主，乙○○每包可獲得
    50元之利潤等語，惟均遭乙○○予以回拒，而未得逞。乙○○為免受丁○○牽累，即向臺中縣警察局清水分局安寧派出
    所警員李財安、張雲虎等人報警求援，惟因乙○○所述情節
    ，尚無具體事證可佐，李財安、張雲虎等人質疑其真實性，
    而未予積極處理，僅告知乙○○若丁○○再度來電，可要求
    丁○○出來會面等語。迄至95年1月15日上午某時許，丁○○因屢向乙○○兜售，或央其代尋買主均未果，乃轉念改去
    電向乙○○表示其要將愷他命攜至臺中交予乙○○，其二人
    可以一起向外兜售推銷等語。乙○○聞言，雖無共同販賣之
    真意，惟因前曾受李財安、張雲虎之叮囑，仍先假意予以應
    允，並即將此情通報李財安等人。其後，約於當日晚間7時
    許，乙○○、丁○○間再經電話、簡訊聯繫後，終洽定於當
    日晚間9時許，在臺中縣梧棲鎮1段699號梧棲童綜合醫院（
    下稱童綜合醫院）前會面交付毒品。雙方協議既成，乙○○
    旋即將此據實轉告李財安等人，李財安等因乙○○此次情資
    內容具體，乃向上呈報獲准後，隨即會同所內其餘員警及乙○○等共同前往童綜合醫院埋伏、等候丁○○。丁○○不知
    乙○○並無共同販賣之意，且已先報警處理，仍依雙方所議
    內容，將其無正當理由所持有之第三級毒品愷他命1批（無
    積極證據證明丁○○係基於意圖營利而販入），以夾鏈袋分
    裝為78包，並藏置於1只銀色CD盒內（未扣案，查無積極證
    據可認係丁○○所有）。適其不知情之友人施睿哲欲駕駛車
    號8795—JW號自用小客車前往臺北，丁○○遂央求施睿哲順
    道搭載其至童綜合醫院赴約，施睿哲不疑而予應允，並約定
    於當日晚間8時許，在彰化縣永靖鄉永靖國中前會合，丁○○即攜上開內藏第三級毒品愷他命之銀色CD盒依時與施睿哲
    會合後，乘坐由施睿哲所駕駛之上開車輛趕赴童綜合醫院。
    嗣約於當日晚間9時30分許抵達，丁○○攜上開銀色CD盒下
    車後，旋即為李財安、張雲虎等埋伏員警所當場予以逮獲，
    並扣得前揭第三級毒品愷他命78包（驗餘含袋總重62.2704
    公克）。丁○○並於95年1月16日檢察官訊問時，提出該
    00000 00000號NOKIA牌行動電話供檢察官查證（附於證物袋
    內）。
二、案經臺中縣警察局清水分局、臺中市警察局第一分局分別報
    請臺灣臺中地方法院檢察署檢察官偵查起訴。
    理  由
壹、被告丁○○部分：
一、訊據上訴人即被告丁○○否認有販賣第三級毒品愷他命未遂
    之犯行，辯稱：乙○○要買毒品，一直打電話給伊，拜託伊
    幫忙找毒品，伊問朋友而問到戊○○他有毒品，就去向戊○○購買，一包愷他命850元，總共花了4萬多元購買，但是完
    全沒有付款給戊○○云云。
二、惟查：
(一)、前揭自被告丁○○在童綜合醫院前，因突遇警埋伏逮捕而在
    其持有之銀色CD盒內起獲之78包藥物，經原審送請詮昕科技
    股份有限公司鑑定，該送驗物於送驗時分裝成兩袋，一袋裝
    有38小包（下稱A袋），另一袋裝有40小包（下稱B袋）。經
    該公司由A袋隨機抽取編號7，由B袋隨機抽取編號45號等2小
    包進行鑑定，經以RO去離子水溶解進行固相萃取，所得萃取
    液於45度C下以氮氣吹乾， 再以乙酸乙酯重新溶取，直接上
    氣相層析質譜儀經Full Scann Mode分析結果，發現含有Ket
    amine成分。A袋檢驗完成後含袋總重為30.6345公克，B袋檢
    驗完成後含袋總重為32.5159公克等情，有該公司95年12月2
    5日藥物檢驗報告一紙在卷可憑（原審卷(二)第78-80頁）。本
    院審理時，復將其餘未經實際鑑定之76包毒品（編號1-6、8
    -44、46-78）送請內政部警政署刑事警察局鑑定，該76包驗
    前總毛重為59.10公克（包裝塑膠袋總重約18.24公克，亦即
    76 包毒品總重為40.86公克），每包均取用少量毒品供鑑定
    ，合計取用0.88公克，剩餘總重為39.98公克（ 不含包裝塑
    膠袋總重18.24公克），每包均檢出第三級毒品Ketamine 成
    分，亦有該局96年6月8日刑鑑字第0960068577號鑑定書一份
    在卷可稽（本院卷第96、97頁）。是該78包扣押物確屬毒品
    危害防制條例所定之第三級毒品無疑，並有該78包愷他命扣
    押足佐。
(二)、被告丁○○雖以前詞置辯，惟被告丁○○如何自94年12月中
    旬某日起，以其所有之門號0000000000號行動電話撥打證人
    乙○○所有之門號0000000000號行動電話，向證人乙○○表
    示其有批第三級毒品愷他命待售，每包賣950元，希望證人
    乙○○自行買下，或代為尋覓買主，且覓得買主後，證人乙○○每包可獲得50元之利潤等語；證人乙○○又如何不願受
    其拖累，而予推拒並向證人李財安、張雲虎等人求援；然證
    人李財安、張雲虎等又如何因有所質疑，而未予積極處理，
    僅告知證人乙○○若被告丁○○再度來電，可要求被告丁○○出來會面等語；及證人乙○○又如何於95年1月15日上午
    因被告丁○○再度向其表示要將愷他命攜至臺中交予其，其
    等2人可以一起賣等語，乃依先前證人李財安、張雲虎之叮
    囑，而假意予以應允，並與之約妥於當日晚間9時許在童綜
    合醫院前交付毒品，及證人乙○○嗣又如何將上情告知證人
    李財安、張雲虎，並會同證人李財安、張雲虎等警方人員前
    往童綜合醫院埋伏當場逮獲被告丁○○，並扣得前揭第三級
    毒品愷他命等經過情節，業經證人乙○○於警詢、偵查、及
    原審審理中證述甚詳，核與被告丁○○後述部分之自白內容
    ，及證人張雲虎、李財安於原審審理中結證如何受理證人乙○○之報案，並據其所提供之情資前往童綜合醫院前埋伏查
    獲本案等經過情節相符。復有前揭之第三級毒品愷他命78包
    扣案，及證人乙○○所有門號0000000000號行動電話之通聯
    紀錄一份（偵字第1629號卷第24頁以下）等在卷可稽。再參
    以證人乙○○與被告丁○○係多年好友，更無恩怨，另證人
    張雲虎、李財安係警務人員，與被告丁○○素不相識，為被
    告丁○○及證人乙○○、張雲虎、李財安所述甚詳，互核一
    致。衡情，證人乙○○、張雲虎、李財安即無構詞攀誣被告
    丁○○，致陷誣告、偽證罪責之必要，足認證人乙○○、張
    雲虎、李財安上開證述內容，確均與事實相符，應可採為被
    告丁○○論罪科刑之依據，是被告丁○○前詞所辯，無非事
    後推諉之詞，已不可信。
(三)、況被告丁○○於原審供稱：「警察有按照我的話紀錄，沒有
    打我，也沒有恐嚇我，警訊筆錄是出於我的自由的任意性所
    紀錄」等語（原審卷(二)第62頁）。而依被告劉昱於警詢所述
    ：「（警方在你手中持有的銀色CD盒內發現有何物品？為何
    人所持有？）警方在我手中持有的銀色CD盒內發現有78包夾
    鏈袋裝的Ｋ他命毒品，都是我本人所持有」、「（你所持有
    的Ｋ他命毒品，為何要分裝成78包夾鏈袋裝？）因為我是要
    用來販賣給不特定的對象，所以要分裝成78包裝，才能供應
    給客人使用」、「（每包欲以多少代價販賣？）每包我是要
    以950元販賣」等語（清水分局清警偵字第0950000240 號卷
    第2、3頁），更已明確供承前揭扣案毒品係其所有，且為販
    賣牟利，而將之分裝成78包， 並已預擬妥每包售價950元等
    事實不諱。所供核與證人乙○○前稱被告丁○○如何以每包
    愷他命賣950元， 證人乙○○可自行買下，或代尋得買主後
    ，每包亦可獲得50元之利潤等語而引誘證人乙○○自行買下
    或代尋買主等經過情節；及證人施睿哲於警詢中證稱被告丁○○表示要去童綜合醫院向朋友收錢，要順道搭其的車（同
    上警卷第 6頁）等語相符。上情除益徵證人乙○○前開證述
    內容確屬事實而可相信外，更適足以窺見被告丁○○於持有
    該等毒品後，即起意販售該等毒品營利，並因此而前往童綜
    合醫院交付毒品予證人乙○○，猶見其所辯無販賣之意云云
    ，確非事實，難以採信。且販賣毒品，罪責重大，政府查緝
    甚嚴，一般人避之猶恐不及，更無僅因愛面子，即幫他人販
    入毒品之理，故被告丁○○於原審辯稱其因愛面子，所以才
    幫證人乙○○調貨云云，顯悖於常理，亦不可信。
(四)、被告丁○○之選任辯護人於原審、本院審理中一再主張被告
    丁○○係遭被告乙○○、警員等人設計，陷害教唆被告丁○○攜帶扣案毒品至童綜合醫院與被告乙○○交易，被告丁○○應不成立犯罪，因此而取得之證據資料，亦應不具證據能
    力云云。
  1.然「按所謂陷害教唆，係指犯罪行為人原不具犯罪之故意，
    純因司法警察之設計教唆，始萌生犯意，進而著手實行犯罪
    構成要件行為之謂」（最高法院92年台上字第6008號判決要
    旨可參）。「所謂『陷害教唆』，係指行為人原不具犯罪之
    故意，純因司法警察之設計教唆，始萌生犯意，進而實施犯
    罪構成要件之行為者而言。申言之，因『陷害教唆』係司法
    警察以引誘或教唆犯罪之不正當手段，使原無犯罪故意之人
    因而萌生犯意而實施犯罪，再進而蒐集其犯罪之證據或予以
    逮捕偵辦；縱其目的係在於查緝犯罪，但其手段顯然違反憲
    法對於基本人權之保障，且已逾越偵查犯罪之必要程度，對
    於公共利益之維護並無意義，其因此等違反法定程序所取得
    之證據資料，應不具有證據能力。又『陷害教唆』與警方對
    於原已具有犯罪故意並已實施犯罪行為之人，以所謂『釣魚
    』之偵查技巧蒐集其犯罪證據之情形有別，自不得混為一談
    。又違背法定程序而取得之證據，其有無證據能力，仍應審
    酌人權保障及公共利益之均衡維護，始足以資認定。若認其
    違反人權保障之情形嚴重，且排除該項違背法定程序取得之
    證據，於公共利益之均衡維護無影響者，自得認該項證據欠
    缺證據能力，而予以排除；非謂警方協助偵查犯罪所取得之
    證據，不問其取得之過程有無違反法定程序，亦不論其違反
    法定程序取得證據對於人權保障及公共利益之均衡維護有無
    影響，均一律認其具有證據能力」（最高法院92年台上字45
    58號判決要旨參照）。可見所謂「陷害教唆」與「釣魚」之
    情形並不相同，不得混為一談。
  2.查：(1)、被告乙○○於警詢中供證稱：劉凱弘向伊兜售之物
    為Ｋ他命，劉凱弘打電話給伊，叫伊去找買主，伊不知道要
    如何找買主，所以向清水分局安寧派出所報案抓他等語（偵
    字第4742號卷第13頁）。又於偵訊中稱：「因為他（指被告
    丁○○）叫我去找買主買他的毒品，但我跟他說我沒有買主
    ，我就去清水分局安寧派出所報案跟警員說有人一直叫我買
    他的毒品，警方就要我配合，用電話引海龜出來，要查緝海
    龜」、「（你跟劉凱弘關係？）海龜在一個月前打電話給我
    說他有東西，說他有糖果、Ｋ等，‧‧我有問我太太看怎麼
    辦，我太太叫我去報案，我才去報案引誘他出來」等語（偵
    字第4742號卷第17頁）。又於原審審理中結證稱：「（有無
    曾經說過要幫劉凱弘找買主？）劉凱弘一直打電話來亂，說
    要買Ｋ他命，來要我幫他找買主」、「（劉凱弘何時開始打
    電話來亂？）94年12月中左右他就有打電話來亂，當時我有
    去報警」、「（當時警察如何跟你說？）警察跟我說，如果
    他打電話來，你就給他亂回去，叫他來啊」、「（劉凱弘何
    時跟你說要你幫忙找買主？）94年12月中旬的時候，他打電
    話來說有Ｋ要賣我，叫我幫他找買主，我說沒有，我現在在
    做生意，我叫他自己去找買主，可是他就一直打電話來」、
    「（你是接到劉凱弘的電話後才打電話給警方？）我的店就
    在派出所附近，我用走路去派出所報警，我是跟李財安警員
    講的」、「（講了之後？）警察跟我說，如果劉凱弘再打電
    話來，你就跟我講，李財安警員還跟我說，如果劉凱弘再打
    來亂的話，你也可以給他亂回去，叫他不然過來。」等語（
    原審卷(一)第105頁以下）。(2)、另證人即臺中縣警察局清水
    分局安寧派出所警員張雲虎於原審審理中亦到庭結證：「（
    在94年11月、12月、95年1月，乙○○有無打你的行動電話
    或派出所的電話找你？）我記得他有來派出所找過我，也有
    傳簡訊給我」、「（乙○○找你的目地及簡訊的內容？）他
    找我是說有人要賣毒品給他，簡訊的內容大概是說毒品是什
    麼東西，看完之後我就刪掉」、「（當時乙○○有無說何人
    要賣毒品給他？）當時我對他的話有存疑，聽過就算了」、
    「（為何那天會帶乙○○去？）因為乙○○說要賣毒品給他
    的那個人今天會來臺中，我就把這件事報告所長，所長就把
    當日有上班的人找來，一起去那邊埋伏」、「（乙○○告訴
    你的訊息時間是在1月15日〈指95年，下同〉還是之前？）
    時間在1月15日那天早上，他說那個人不曉得會不會來，到
    了晚上，他說那個人會來，我才報告所長」、「（本案乙○○是你們派出所破獲本案的線民？）可以這麼說，只是他一
    開始說我們不相信，是這次他說對方會上來，我們才去埋伏
    」等語（原審卷(一)第120、121、124頁）。(3)、又證人即臺
    中縣警察局清水分局安寧派出所警員李財安亦於原審審理中
    到庭結證稱：「（乙○○有無曾經打你或派出所的電話，或
    到派出所找你，有提到有人要賣他毒品這件事情？）有」、
    「（乙○○如何說？）他說有一個人打電話給他說問他要不
    要買毒品」（原審卷(一)第126頁）等語在卷。
  3.經核證人乙○○、張雲虎、李財安上開所述，均一致證稱本
    件係因被告丁○○自95年12月中旬左右起即先向證人乙○○
    兜售毒品或委請證人乙○○向外尋覓買主，證人乙○○因不
    欲牽涉其中，乃向警方檢舉，惟警方初始仍存疑、抱持觀望
    ，待至95年1月15 日晚間許，因證人乙○○所提情資漸趨具
    體，警方始依證人乙○○該次所提情資內容，於同日稍後會
    同證人乙○○前往童綜合醫院埋伏，之前警方實不知被告丁○○確係存在，抑或係被告丁○○究有無與證人乙○○聯繫
    交易毒品等情事；甚而，證人乙○○更已明確結證係被告丁○○先向其兜售毒品，並託其代尋買主，其始向警方檢舉，
    並要求被告丁○○至童綜合醫院前交付毒品等語；則縱其後
    被告丁○○係應證人乙○○之要求前往童綜合醫院交付毒品
    時，當場為早已埋伏在此等候之警方所查獲，然據此，更亦
    顯示被告丁○○確實原即有販賣毒品予證人乙○○之犯意，
    嗣因遭證人乙○○拒絕後，始改意邀約證人乙○○共同參與
    販賣，並因此而至童綜合醫院前與之進行毒品交付，惟因證
    人乙○○已先行向警方檢舉致交付不成。被告丁○○之選任
    辯護人認本件係警方之陷害教唆，因此所取得之證據無證據
    能力云云，即有誤會。
  4.被告丁○○之選任辯護人於本院雖又為被告辯護稱：依通聯
    紀錄顯示，乙○○係於94年12月31日第一次以0000000000號
    電話撥打丁○○之0000000000號電話，證人乙○○供述被告
    丁○○於94年12月中旬即開始向其兜售，即與現存通聯記錄
    不合； 又以卷附於94年12月31日至95年1月15日間之通聯紀
    錄顯示，被告乙○○撥打、發送給丁○○之電話、簡訊多於
    丁○○撥打、發送給乙○○者，而認被告乙○○所稱丁○○
    一直找伊，要兜售毒品之說，與事實不合，不足採信，是本
    件應係被告乙○○與警方對被告丁○○陷害教唆等語。然查
    ，本件警方並無陷害教唆之情，已詳如前述，尚難以被告乙○○撥打電話、傳送簡訊給丁○○次數，多於丁○○撥打、
    傳送簡訊給乙○○之次數一節，即認被告丁○○係遭警方陷
    害教唆而販賣毒品。另卷附乙○○所提之通話明細單，其列
    印時間係自94/12/26-95/01/25（原審卷(一)第149-160頁）；
    另偵查中所調閱之乙○○使用之0000000000號電話通聯紀錄
    時間係自95年1月1日起至同年月22日止，亦有網路資料查詢
    單、客戶基本資料查詢、通聯紀錄等在卷可稽（偵字第1629
    號卷第21、24-45頁）。是卷內固欠缺94年12月中旬至同年1
    2月25日間之0000000000 號電話通聯資料，然此係因當初取
    得資料時所設定時間區間所致（按依電信公司保留通聯紀錄
    之期間，本院審理時亦無法再向電信公司函調該電話於94年
    12月間之通聯紀錄），自與有一併索取0000000000號電話94
    年12月25日以前之通聯紀錄而查無0000000000號電話與0000
    000000號電話間之通話紀錄之情形，不可混為一談，從而尚
    不得因此認被告乙○○前揭所述有何不實之處，而不足採信
    。
(五)、按被告或共犯之自白，不得作為有罪判決之唯一證據，仍應
    調查其他必要之證據，以察其是否與事實相符，刑事訴訟法
    第156條第2項亦定有明文。其立法目的乃欲以補強證據擔保
    自白之真實性，亦即以補強證據之存在，藉之限制自白在證
    據上之價值。而所謂補強證據，則指除該自白本身外，其他
    足以證明自白之犯罪事實確具有相當程度真實性之證據而言
    ，雖所補強者，非以事實之全部為必要，但亦須因補強證據
    與自白之相互利用，足使犯罪事實獲得確信者，始足當之。
    本件被告丁○○雖意圖營利，而接續多次向乙○○推銷扣案
    毒品或委其代尋買主遭拒後，改邀同乙○○共同參與販賣，
    並將扣案毒品攜往童綜合醫院前欲交付予證人乙○○藉以轉
    售牟利，固如前述。然被告丁○○於取得該等毒品時，是否
    基於營利之意而販入，或係持有中始起意販售予證人乙○○
    ，或邀其共同轉售獲利，攸關被告丁○○應成立販賣既遂或
    未遂罪，自應依積極證據認定之。而查被告丁○○究如何取
    得本案毒品，又其取得原因本意為何？被告丁○○於警詢中
    先稱係在桃園夜店內向某不詳姓名之男子購得云云；嗣於偵
    訊中改稱毒品是向證人即共同被告戊○○購買，其係要跟證
    人乙○○一起拿去賣云云；嗣於原審準備程序中供稱：毒品
    是託證人戊○○幫其買得，係要自己吃的云云；繼於原審審
    理中又改稱是證人乙○○要賣毒品，拜託其幫忙，其才去向
    證人戊○○調貨云云，先後所供不一，已有可疑，且所供關
    於證人乙○○、戊○○部分，亦為證人乙○○、戊○○所堅
    決予以否認。再者持有毒品，或意圖營利而販入、或自行製
    造，或為運輸，抑或係自行施用所持，其因多端，自不能僅
    以被告丁○○持有毒品，且於其後曾向證人乙○○兜售毒品
    ，甚而邀其共同販賣，並欲將毒品交予證人乙○○轉售即推
    論其必係意圖營利所販入而得，更不宜僅以被告丁○○持有
    毒品之數量，即推論其必係基於意圖營利而購入。是本件被
    告丁○○雖有將扣案毒品推銷予證人乙○○，及嗣將之攜至
    童綜合醫院前欲交付予證人乙○○，欲藉以轉售牟利之行為
    ，惟本院遍尋全卷證據資料，查無任何積極證據可資認定被
    告丁○○持有該等毒品之初，係本營利之意圖而販入，本罪
    疑為輕之法則，並為被告丁○○之利益，爰僅認定被告丁○○持有本案毒品之初，係單純無正當理由而持有，併此指明
    。
(六)、此外，復有被告丁○○使用之門號0000000000號NOKIA 牌行
    動電話手機壹支扣押可證明。綜上所述，本件事證明確，被
    告丁○○否認犯罪並所為之辯解，尚無可採，其犯行堪以認
    定，自應依法論科。另查，本件證人施睿哲於警詢中、證人
    即共同被告乙○○於警詢、偵訊（未經具結）中之陳述，未
    經當事人、辯護人於言詞辯論終結前聲明異議，視為同意作
    為證據，且其等作成之狀態，並無違背其等個人意思而為陳
    述，或其他違法取供之情形，證人施睿哲所述又無與被告丁○○所述相左之處，另被告乙○○於警詢、偵查所述，亦與
    被告丁○○前揭於警詢所述相符，本院認以其二人所述作為
    證據，尚屬適當，依刑事訴訟法第159條之5規定，自有證據
    能力，併予敘明。
三、被告行為後，刑法業於九十四年二月二日經總統以華總一義
    字第○九四○○○一四九○一號令修正公佈，並於九十五年
    七月一日施行。關於刑法未遂犯之處罰，修正前第二十五條
    規定：「已著手於犯罪行為之實行而不遂者，為未遂犯。未
    遂犯之處罰，以有特別規定者，為限」，修正前第二十六條
    前段規定「未遂犯之處罰，得按既遂犯之刑減輕之」。九十
    五年七月一日刑法修正施行後，上開關於未遂犯之處罰，乃
    統一移置於修正後刑法第二十五條規定「已著手於犯罪行為
    之實行而不遂者，為未遂犯。未遂犯之處罰，以有特別規定
    者為限，並得按既遂犯之刑減輕之」。上開新舊法，僅屬法
    條順序之移置，對於被告亦無有利或不利之情形，應適用裁
    判時法（最高法院九十五年第二十一次刑事庭會議第六號參
    照）。又刑法第三十三條第五款業經修正公布，修正後刑法
    第三十三條第五款規定「罰金：新臺幣一千元以上，以百元
    計算之」，與修正前刑法第三十三條第五款規定「罰金：（
    銀元）一元以上」不同。比較新舊法結果，以舊法即行為時
    法較有利於被告，故依刑法第二條第一項前段規定，本案被
    告所犯之罪，其法定刑併科罰金部分，自應適用行為時之法
    律規定決定其罰金部分之法定刑。
四、按販賣毒品罪，雖不以販入之後復行賣出為構成要件，祇須
    以營利為目的將毒品販入或賣出，有一於此，其犯罪即經完
    成。但於此情形，必須其意圖營利而販入或賣出毒品之事實
    ，已經明確，始足當之（最高法院89年度台上字第3434號判
    決要旨參照）。又按愷他命為毒品危害防制條例第2條第2項
    第3 款所規定之第三級毒品。而本件被告丁○○持有本案第
    三級毒品愷他命之初，係單純無正當理由而持有，已如前述
    ，但被告丁○○於持有中，卻起意販賣營利，要將該毒品出
    售給乙○○，已著手實施販毒之行為，惟因證人乙○○另有
    他慮而予拒絕，致未得逞，而被告丁○○著手販賣第三級毒
    品係有錢可賺，業據其於警詢、偵訊時供述在卷，足見其確
    有營利之意圖。是核被告丁○○所為，係犯毒品危害防制條
    例第4條第6項、第3項販賣第三級毒品未遂罪。 其為未遂犯
    ，本院審酌被告丁○○因一時失慮鋌而走險販賣牟利，念其
    販賣未致任何成果，且旋即遭警查獲，並將其所持有之第三
    級毒品愷他命全數起獲，而未流入市面，對於國家、社會之
    危害尚未生重大損害， 爰依現行刑法第25條第2項規定，按
    既遂犯之刑減輕之。公訴人漏未審酌上情，認被告丁○○所
    犯係成立同條例第4條第3項之販賣三級毒品既遂罪，容有誤
    會，惟此僅係犯罪狀態之不同，而非處罰之獨立規定，尚不
    生變更起訴法條之問題。又被告丁○○先後多次向證人乙○○推銷第三級毒品愷他命之行為，係基於單一之營利意思，
    而利用同種式之機會，密切、緊接以數個舉動接續進行，以
    實現一個犯罪構成要件，侵害同一之法益，應為接續犯，而
    應包括論以一罪。又無正當理由而持有第三級毒品之行為，
    依毒品危害防制條例第11條之1之規定，並無處罰規定，即
    不為罪，是被告丁○○無正當理由持有第三級毒品之行為，
    既無須視之為販賣行為之一部，而為販賣行為所吸收，公訴
    人認被告丁○○持有愷他命之行為，為販賣第三級毒品之階
    段行為云云，亦有誤會。
五、原審認被告犯罪事證明確，予以論罪科刑，固非無見。惟查
    ：(一)依毒品危害防制條例第十八條第一項前段之規定，應予
    沒收銷燬之毒品，以經查獲之第一、二級毒品為限。又毒品
    依其成癮性、濫用性及對社會危害性，共分為四級，上開條
    例並就製造、運輸、販賣、意圖販賣而持有、以非法方法使
    人施用、引誘他人施用及轉讓不同等級之毒品等行為，分別
    定其處罰。至施用或持有第三、四級毒品，因其可罰性較低
    ，故未設處罰之規定，僅就施用及持有第一、二級毒品科以
    刑罰。然鑑於第三、四級毒品均係管制藥品，特於同條例第
    十一條之一明定無正當理由，不得擅自持有；第十八條第一
    項後段復規定查獲之第三、四級毒品，無正當理由而擅自持
    有者，沒入銷燬之。從而，依同條例第十八條第一項後段應
    沒入銷燬之毒品，專指查獲施用或持有之第三、四級毒品而
    言；倘係查獲製造、運輸、販賣、意圖販賣而持有、以非法
    方法使人施用、引誘他人施用或轉讓第三、四級毒品，既屬
    同條例相關法條明文規定處罰之犯罪行為，即非該條項應依
    行政程序沒入銷燬之範圍。又同條例第十九條第一項所定「
    供犯罪所用或因犯罪所得之物」，係指犯第四條至第九條、
    第十二條、第十三條或第十四條第一項、第二項之罪所用或
    所得之物，不包括毒品本身在內，是尚不得援用此項規定為
    第三、四級毒品之沒收依據。再同條例對於查獲之製造、運
    輸、販賣、意圖販賣而持有、以非法方法使人施用、引誘他
    人施用及轉讓第三、四級毒品之沒收，並無特別規定，如其
    行為已構成犯罪，則該毒品即屬不受法律保護之違禁物，應
    回歸刑法之適用，依刑法第三十八條第一項第一款之規定沒
    收之，始為適法（最高法院96年度台上字第728號判決要旨
    參照）。本件原判決認查扣之第三級毒品愷他命78包，應由
    查獲機關依毒品危害防制條例第十八條第一項中段規定，另
    予宣告沒入銷燬之（行政沒入），自有未合。(二)被告於九十
    五年一月十六日內勤檢察官偵訊時，已將持用之0000000000
    NOKIA 行動電話手機壹支交付檢察官查證，經記明筆錄可稽
    ，並有該行動電話存卷可憑（偵字第1629號卷第10頁、證物
    袋），原判決認該行動電話手機並未扣案，自有所誤；從而
    原判決雖諭知將該行動電話壹支沒收，然又諭知「如全部或
    一部不能沒收時，追徵其價額」，即有未洽。被告丁○○上
    訴意旨雖仍執陳詞否認犯罪，及檢察官上訴意旨認被告丁○○於取得第三級毒品之初係意圖營利而販入，其應成立販賣
    第三級毒品既遂罪，而指摘原判決不當，雖均無理由。惟原
    判決既有上述可議之處，即屬無可維持，自應由本院將原判
    決關於被告丁○○部分撤銷改判。爰審酌被告丁○○明知第
    三級毒品愷他命戕害國人身心健康及危害社會風氣，至深且
    鉅，竟因貪圖利益，一時失慮即鋌而走險販賣牟利，惟念其
    販賣未致任何成果，且旋即遭警查獲，並將其所持有之第三
    級毒品愷他命全數起獲，而未流入市面，對於國家、社會之
    危害尚未生重大損害，及其犯罪後之態度尚可等一切情狀，
    量處如主文第二項所示之刑，以示懲儆。
六、扣押之第三級毒品愷他命78包，第一次送鑑定後含袋總重為
    63.1504公克（A袋含袋總重30.6345公克加上B袋含袋總重32
    .5159 公克）；其後本院復作第二次鑑定，合計取用0.88公
    克愷他命供鑑定，是經二次鑑定後之第三級毒品愷他命78包
    含袋總重剩餘重量應為62.2704公克（即63.1504公克減去0.
    88公克）。而查，扣押之第三級毒品愷他命為粉末狀，有鑑
    定書附於本院卷可稽，該78包愷他命與其包裝袋尚難以析離
    ，揆之前開說明，應認均係違禁物，依刑法第三十八條第一
    項第一款規定宣告沒收。另0000000000號NOKIA 牌行動電話
    手機壹支，其門號之申請人為被告丁○○，此有中華電信（
    行動）資料查詢一份在卷可稽（偵字第1629號卷第21頁），
    並為被告丁○○所是認，該手機為被告平日所使用，且經其
    交付檢察官供查證，已見前述，該NOKIA 牌行動電話手機壹
    支應為被告所有之物，且供其犯本件犯罪所用之物，應依毒
    品危害防制條例第十九條第一項規定，予以宣告沒收。至該
    行動電話所使用之ＳＩＭ卡，雖為被告所持用並供本件犯罪
    所用之物，然該扣案ＳＩＭ卡係該發卡之電信公司所有之物
    （按依國內電信公司之一般定型化契約之約定，該ＳＩＭ卡
    之所有權乃屬電信公司所有，持用人僅取得使用權），既非
    屬被告所有，又非屬違禁物，即核與沒收之要件不符，自不
    得為沒收之宣告。另供被告丁○○犯罪所用之銀色CD 盒1只
    （藏置上開毒品所用），因查無積極證據足認係被告丁○○
    所有，爰不併為沒收之諭知。
貳、被告乙○○、戊○○部分：
一、公訴意旨另稱以：被告乙○○明知愷他命已列為毒品危害防
    制條例第2條第2項第3款所稱之第三級毒品， 非經許可，不
    得販賣、轉讓或持有，竟與丁○○共同意圖營利，基於販賣
    第三級毒品愷他命之犯意聯絡，先由丁○○以所有之000000
    0000號行動電話撥打被告戊○○所有之0000000000號行動電
    話聯絡愷他命交易事宜後，於95 年1月15日晚間6、7時許，
    由丁○○在彰化縣永靖鄉鄭成功公園前，向被告戊○○以每
    包850元之價格，購入愷他命78包， 而持有第三級毒品愷他
    命。嗣丁○○於持有上開毒品後，於同日晚間8 時許，搭乘
    不知情之施睿哲便車，前往童綜合醫院欲將上開毒品交予被
    告乙○○以每包950元價格轉賣以圖朋分利潤時 ，當場為警
    查獲，並扣得前揭毒品。因認被告乙○○、戊○○分別涉有
    毒品危害防制條例第4條第3項販賣第三級毒品罪嫌等語。
二、按犯罪事實應依證據認定之，無證據不得認定犯罪事實；不
    能證明被告犯罪者，應諭知無罪之判決，刑事訴訟法第 154
    條第2項、第301條第1項分別定有明文。 又犯罪事實之認定
    ，應憑真實之證據，倘證據是否真實尚欠明確，自難以擬制
    推測之方法，為其判斷之基礎。且認定犯罪事實之證據係指
    足以認定被告確有犯罪行為之積極證據資料而言，該項證據
    自須適合於被告犯罪事實之認定，始得採為斷罪資料。故刑
    事訴訟上之證明資料，無論其為直接或間接證據，均須達於
    通常一般人均不致有所懷疑，而得確信其為真實之程度，始
    得據為有罪之認定，若關於被告是否犯罪之證明未能達此程
    度，而有合理懷疑之存在，致使無從形成有罪之確信，根據
    罪證有疑，利於被告之證據法則，即不得據為不利被告之認
    定（最高法院53年臺上字第656號、 29年上字第3105號、76
    年度臺上字第4986號及32年上字第67號判例參照）。
三、公訴人認被告乙○○、戊○○分別涉有前述罪嫌，無非係以
    證人即同案被告丁○○、暨證人施睿哲等之證述，及前揭查
    獲扣案之78包愷他命，卷附被告戊○○所使用之門號000000
    0000號、被告乙○○所使用之門號0000000000號行動電話之
    通聯記錄等為其論據。訊據被告乙○○、戊○○均堅決否認
    有何販賣第三級毒品愷他命之情事，被告乙○○先後辯稱：
    丁○○自94年12月中旬某日起，即多次撥打其所有之門號00
    00000000 號行動電話，向其表示願以每包950元之價格，將
    愷他命 1批售予其，或由其代為尋覓買主，若覓得買主，其
    每包可獲得50元之利潤等語，惟其對毒品深感厭惡，不欲沾
    累，乃予以回拒，且即向證人李財安、張雲虎等人求援，證
    人李財安、張雲虎並囑其若丁○○再度來電，可要求丁○○
    出來會面等語，嗣至95年 1月15日上午，丁○○又再度來電
    向其表示要將愷他命攜至臺中交予其，其等可以共同向外兜
    售，其為配合警方辦案，仍假意予以應允，並即將此情通報
    證人李財安等人，並會同證人李財安、張雲虎等警方人員共
    同前往童綜合醫院埋伏逮獲證人丁○○，其確無販賣愷他命
    之意，完全係為配合警方辦案等語。被告戊○○亦先後辯稱
    ：丁○○當日係至其住處向其借錢，惟其並未答應，丁○○
    因此有些不悅，說了些難聽的話，其為安撫證人丁○○之情
    緒，始撥打多通行動電話與丁○○溝通聯繫，其確未交付前
    揭扣案毒品予丁○○，遑論係將之出售獲取利益；且丁○○
    離去後，其即與友人開車趕至高雄，不可能又同時與丁○○
    約在彰化縣永靖鄉境內交易毒品等語。
四、本院查：
  一關於被告乙○○部分：
    本件係因同案被告丁○○自95年12月中旬左右起即先向被告
    乙○○兜售毒品或委請被告乙○○向外尋覓買主，被告乙○○因不欲牽涉其中，乃向證人李財安、張雲虎檢舉，惟證人
    李財安、張雲虎初始仍存疑、抱持觀望，僅交待被告乙○○
    若丁○○再度來電，可要求丁○○出來會面等語，嗣至95年
    1月15 日上午因丁○○再度向被告乙○○表示要將愷他命攜
    至臺中交予被告乙○○，並可與被告乙○○共同販賣等語，
    被告乙○○始依先前證人李財安、張雲虎之叮囑，虛意應允
    丁○○之邀，並與之約妥於當日晚間9 時許在童綜合醫院前
    交付毒品，乃被告乙○○終得以將此告知證人李財安、張雲
    虎，並連同其餘警員合力在童綜合醫院埋伏當場逮獲不知情
    而前來應約之丁○○，並順利扣得前揭毒品之事實，業經本
    院於前論敘甚詳，不復贅敘。是被告乙○○既係受證人李財
    安、張雲虎之意，為製造逮捕證人丁○○之機會，而虛意相
    允證人丁○○共同販賣毒品，使證人丁○○不疑赴約，而致
    遭警逮捕，則被告乙○○主觀上顯然缺乏共同參與販賣第三
    級毒品之真意，即無犯罪之故意，自難以販賣第三級毒品罪
    論處，又遑論可以丁○○之共犯視之，故被告乙○○辯稱其
    無販賣愷他命之故意等語，洵非無理，當可採信。
  二關於被告戊○○部分：
    (一)同案被告丁○○：(甲)、先於95年1月16 日警詢中稱：「（
      你所持有的Ｋ他命毒品是由何處購買？每包購買的價格多
      少？）我是到桃園市火車站前的PUB 夜店內，店名我忘記
      了，我進入店內後，隨意看到夜店內的不詳男子，我問他
      說有沒有【Ｋ】可以買，他說有並帶我向另一名不詳姓名
      男子購買， 我總共買78包，每包以850元購買，總共買了
      66300元」等語（上開警卷第3頁）；同日偵訊時稱：「（
      你毒品來源？）我在桃園市火車站附近的夜店裡面買得‧
      ‧」等語（偵字第1629號卷第9頁）； 同日稍後於原審羈
      押訊問時稱：「（Ｋ他命在何處買的？）我是在桃園夜店
      買的，我去夜店坐在吧台，有人向我搭訕，我向他表明要
      買K他命，價格是 1包850元，我買78包」等語（原審聲羈
      卷第6頁）。 (乙)、嗣於95年3月1日偵訊中則改稱：「（你
      的Ｋ他命來源？）我跟一位綽號恐龍（即被告戊○○，下
      同）的男子拿的‧‧」、「（被逮捕當天幾點買毒品？）
      晚上七時許買的‧‧」、「（你們交貨地點？）鄭成功公
      園，即彰化縣永靖鄉的鄭成功公園交付，當時預定以四萬
      元多購得，但錢還沒有給‧‧」等語（偵字第1629號卷第
      48-49頁）；於95年3月10日警詢時稱：「（你被查獲之Ｋ
      他命係從何處取得？）向一位綽號叫恐龍之男子取得」、
      「（你於何時地向綽號恐龍取得Ｋ他命？） 於95年1月15
      日晚上7、8點左右，在彰化縣永靖鄉鄭成功公園內」、「
      （你向綽號恐龍取得Ｋ他命價格為何？） 每小包850元」
      等語（偵字第1629號卷第59頁）。(丙)、嗣於原審審理中則
      證稱：「（你被查獲時，有扣到什麼東西？）就是朋友寄
      放在我身上的CD盒，裡面有什麼東西我不曉得」、「（何
      時才知道是Ｋ他命？）被警察查獲時才知道是Ｋ他命」、
      「（是否記得你被查獲得那天晚上有去過他家〈指被告戊○○住處〉？）有去過他家，約6、7點去的，我去他家他
      說有東西要寄放在我這邊」、「（什麼東西？）我不清楚
      ，我只知道是一個CD的盒子」、「（你知不知道裡面是什
      麼東西？）不知道」、「（這個東西確實在被告戊○○家
      裡拿到得？）是的」、「（不是在永靖鄉鄭成功公園？）
      ‧‧是在他家拿的」、「（為何之前在偵查中說你跟被告
      戊○○買的？）15日那天被抓到時，偵訊我的警員叫我這
      樣說，說我在販賣毒品，他問我東西到底何人的，我說朋
      友寄放的，他說不可能，他說一定是你跟戊○○買的」等
      語（原審卷(一)第130、176頁）。
    (二)承上，就關於扣案毒品之來源，證人丁○○或稱係於桃園
      某夜店內所購得，或稱係向被告戊○○所購，又或稱係被
      告戊○○所寄放云云，先後所述不一，且情節差異甚大，
      是否屬實，已非無疑。且就又如何自被告戊○○處取得扣
      案毒品，證人丁○○甚或稱係在95年1月15 日晚間7、8時
      在彰化縣永靖鄉鄭成功公園前以 4萬餘元向被告戊○○所
      購，或稱係以每包850元（合計78包，價款應即為66300元
      ）於前揭時、地向被告戊○○所購，又或稱係在被告戊○○住處前，由被告戊○○交其保管云云，就被告戊○○究
      於何地、基於何因而將扣案毒品交付予其，證人丁○○所
      述亦前後矛盾，併有瑕疵甚明。再據卷附公訴人所提之被
      告戊○○所使用門號0000000000號行動電話通聯紀錄所示
      ，被告戊○○曾先後於95年1月15日晚間7時4分57秒、8時
      18分40秒、8時20分45秒、8時32分25秒撥打丁○○之門號
      000000 0000號（二通）、不詳姓名案外人門號000000000
      0號行動電話（一通），及另一不詳姓名案外人門號00000
      00000撥打給戊○○使用之門號0000000000 行動電話（一
      通）等，而其通話基地台位置則依序係在「彰化縣溪州鄉
      ○○段204地號」、「台南縣永康市○○路36號13樓之1頂
      樓」、「高雄縣岡山鎮○○路641號」等 ，有該通聯紀錄
      在卷可稽（偵字第6138號卷第22頁）。核與被告戊○○所
      辯其當時係出發至高雄途中等語相符，足認被告戊○○於
      95年1月15日晚間7、8時許確係已自彰化至高雄途中 。則
      被告戊○○顯不可能又同時在彰化縣永靖鄉鄭成功公園前
      ，將扣案毒品交予證人丁○○，是證人丁○○前關於此部
      分之證述，並非事實，自不可信，益徵證人丁○○前揭所
      為證述內容之可信性價值甚微。據此，證人丁○○前述扣
      案毒品係被告戊○○所提供云云，或前後不一、相互矛盾
      ，或與卷存證據資料不合，均有明顯瑕疵可指，自難以據
      為不利於被告戊○○之認定。
    (三)至公訴人為證明被告戊○○犯罪所另舉之卷附被告戊○○
      所使用之門號0000000000號行動電話通聯紀錄等，依其內
      容，充其量僅可證明被告戊○○於案發前曾與證人丁○○
      多次聯繫而已，並無法證明被告戊○○係在於證人丁○○
      聯繫交易毒品情事，自亦不能採為被告戊○○不利之認定
      。
  三綜據上述，公訴人認被告乙○○、戊○○分別涉有前揭罪嫌
    所舉之證據資料，經本院調查審閱後，尚不足以形成不利被
    告乙○○、戊○○之心證。此外，本院復查無其他積極證據
    足認被告乙○○、戊○○有公訴人所指之犯行，揆諸前揭法
    條及判例意旨，應為有利於被告乙○○、戊○○之認定。原
    審因而為被告乙○○、戊○○無罪之諭知，核無不當。
  四檢察官上訴意旨雖略以：被告丁○○始終供稱係被告乙○○
    要毒品，伊才向戊○○拿毒品，準備交給乙○○等語；且被
    告丁○○與乙○○係朋友關係，彼此亦無嫌隙，自無設詞攀
    誣之理；至果如乙○○所辯因不堪丁○○電話騷擾始向警方
    報案，與警察配合將丁○○逮捕，亦應認係乙○○因己意終
    止販毒之行為，仍有成立未遂犯之虞地。另就戊○○部分言
    ，被告丁○○警詢之初雖稱毒品係在桃園火車站前夜店購買
    ，然其後於偵查與審判中即已改口稱係在案發日晚間六、七
    點在戊○○家中向戊○○拿取，而戊○○亦坦承丁○○在該
    日傍晚曾到伊家，丁○○應無誣指戊○○之情；且交付毒品
    僅係瞬間之事，戊○○交付毒品之後，始驅車前往高雄亦非
    無可能，戊○○所為辯解應無解於販毒罪之成立等語。然查
    ：被告丁○○就所指扣案毒品之來源，及如何自被告戊○○
    處取得扣案毒品等節，先後供證不一，且差異甚大，自難以
    遽採而為不利於被告戊○○之認定，已見前述。而被告丁○○於推翻先前所述毒品係購自桃園市火車站前夜店之說法後
    ，所稱取得毒品之時間或稱係案發當日晚間七時許，或稱係
    晚間七、八時許，或稱係晚間六、七時許，亦先後不一。而
    以其於95年3月1日偵訊中所述：其係於被查獲當天晚上七時
    許在彰化縣永靖鄉的鄭成功公園由戊○○交付扣押之毒品；
    或其於95年3月10日警詢所供：於95年1月15日晚上7、8點左
    右，在彰化縣永靖鄉鄭成功公園內由戊○○交付扣押之毒品
    論，參以上開戊○○使用之行動電話通聯紀錄，被告戊○○
    於該日18時27分以後至同日23時5分間，其通話之基地台地
    點分別出現在彰化縣社頭鄉、溪州鄉、台南縣永康市、高雄
    縣岡山鎮、路竹鄉、台南縣新營市、彰化縣北斗鎮等地，均
    無在彰化縣永靖鄉通話之紀錄。另就被告丁○○於原審所述
    ：被查獲當天晚間六、七點至戊○○住處，由戊○○交付寄
    放遭扣押之CD盒子言，參以上開戊○○使用之行動電話通聯
    紀錄，被告戊○○於當日下午五點以後之通聯紀錄基地台位
    置均無在被告戊○○住所彰化縣田尾鄉者，是上訴意旨依據
    被告丁○○之供證述，認應為被告戊○○不利之認定，尚無
    可採。至被告戊○○於原審雖曾供稱：那天被告丁○○有到
    伊住處（原審卷(一)第182頁）， 然並未供明被告丁○○於當
    天幾點到伊住處，且被告戊○○亦同時表明被告丁○○是來
    借錢，伊並沒有拿什麼CD盒給被告丁○○，上訴意旨執被告
    戊○○曾供承案發當日丁○○曾到被告戊○○住處，即認應
    為被告戊○○不利之認定，亦非可取，檢察官就被告戊○○
    部分之上訴為無理由，應予駁回。至就被告乙○○部分言，
    原判決就本案並無確切證據足以證明被告乙○○犯罪等，已
    詳為論述，上訴意旨猶執陳詞，指摘原判決不當，其上訴為
    無理由，亦應駁回。
據上論結，應依刑事訴訟法第三百六十八條、第三百六十九條第
一項前段、第三百六十四條、第二百九十九條第一項前段，毒品
危害防制條例第四條第六項、第三項、第十九條第一項，刑法第
十一條、第二十五條第二項、第三十八條第一項第一款，判決如
主文。
本案經檢察官甲○○到庭執行職務。
中　　華　　民　　國　　96　　年　　7 　　月　　5 　　日
            刑事第四庭    審判長法　官  洪  耀  宗
                                法　官  陳  欣  安
                                法　官  江  德  千
上列正本證明與原本無異。
檢察官、被告丁○○得上訴。
如不服本判決應於收受送達後十日內向本院提出上訴書狀，其未
敘訴上訴之理由者並得於提起上訴後十日內向本院補提理由書 (
均須按他造當事人之人數附繕本)。
                                書記官  吳  麗  琴
中　　華　　民　　國　　96　　年　　7 　　月　　5 　　日
【附錄論罪科刑法條】
毒品危害防制條例第4條
製造、運輸、販賣第一級毒品者，處死刑或無期徒刑；處無期
  徒刑者，得併科新臺幣10,000,000元以下罰金。
製造、運輸、販賣第二級毒品者，處無期徒刑或7年以上有期
  徒刑，得併科新臺幣7,000,000元以下罰金。
製造、運輸、販賣第三級毒品者，處5年以上有期徒刑，得併
  科新臺幣5,000,000元以下罰金。
製造、運輸、販賣第四級毒品者，處3年以上10年以下有期徒
  刑，得併科新臺幣3,000,000元以下罰金。
製造、運輸、販賣專供製造或施用毒品之器具者，處1年以上7
  年以下有期徒刑，得併科新臺幣1,000,000元以下罰金。
前5項之未遂犯罰之。
